【裁判字號】    97,交聲,1727
【裁判日期】    970923
【裁判案由】    違反道路交通管理處罰條例聲明異議
【裁判全文】
臺灣臺北地方法院交通事件裁定        97年度交聲字第1727號
原處分機關  臺北市交通事件裁決所
異  議  人
即受處分人  甲○○
上列受處分人因違反道路交通管理處罰條例案件，對於臺北市交
通事件裁決所中華民國97年7月4日所為之處分（原處分案號：北
市裁訓字第裁22-AS0000000號），聲明異議，本院裁定如下：
    主  文
異議駁回。
    理  由
一、按機器腳踏車（即機車）行駛之車道，應依標誌或標線之規
    定行駛，道路交通安全規則第99條第1項前段定有明文。次
    按汽車（依道路交通管理處罰條例第3條第8款，汽車包括機
    器腳踏車）駕駛人爭道行駛，而有機器腳踏車，不在規定車
    道行駛之情形者，處新臺幣（下同）600元以上1,800元以下
    罰鍰，並應記違規點數1點，道路交通管理處罰條例第45條
    第13款、第63條第1項第1款分別定有明文。是機器腳踏車之
    駕駛人若駕駛機車而有不依標線在規定車道行駛之行為，經
    主管機關舉發，而於舉發通知單上所載應到案日期前提出申
    訴者，裁決即處分機關應依違反道路交通管理事件統一裁罰
    基準及處理細則（下稱處理細則）第44條第1項及違反道路
    交通管理事件統一裁罰基準表（下稱基準表）之規定，對該
    機車駕駛人裁處600元之罰鍰並記違規點數1點。
二、本件異議人即受處分人甲○○於民國97年3月6日9時47分許
    ，騎乘車牌號碼J6H-572號重型機車，行經臺北市文山區○
    ○○路○段時，經員警拍照採證，並以受處分人具有「機車
    行駛禁行車道」之違規行為予以舉發；嗣原處分機關調查結
    果，仍認受處分人確有機器腳踏車不在規定車道行駛之違規
    行為，乃依道路交通管理處罰條例第45條第13款、第63條第
    1項第1款、違反道路交通管理事件統一裁罰基準表等規定，
    裁處受處分人罰鍰600元並記違規點數1點。
三、受處分人聲明異議意旨略以：虛線表示車輛可以互通來去，
    在虛線中之馬路上書寫禁行機車並不適當，且禁行機車應以
    告示牌為之，書寫在路上讓人看不到等語。
四、經查：
（一）受處分人於97年3月6日9時47分許，騎乘車號J6H-572號重
      型機車，行經臺北市文山區○○○路○段時，有行駛於路
      面劃設有「禁行機車」標線之車道之情形，有舉發照片1
      張在卷可稽，並為受處分人所不爭執，此部分事實堪予認
      定。
（二）受處分人雖辯稱：「禁行機車」寫在馬路上不適當，應立
      告示牌讓用路人看到云云，惟依卷附舉發照片所示，羅斯
      福路5段規劃4線車道，內側繪設「禁行機車」標字係清楚
      可見，又當時天候、路況均良好，實難認有因將「禁行機
      車」標字書寫於路面致用路人難以看見之情，依道路交通
      標誌標線號誌設置規則第164條第2項第8款規定禁制標線
      配合使用標字「禁行機車」，第178條第1項規定：「禁行
      機車」標字，用以告示本車道禁止汽缸總排氣量未滿五百
      五十立方公分之機器腳踏車通行。而4線車道之白虛線依
      道路交通標誌標線號誌設置規則第149條第1項第1款規定
      ：白虛線，設於路段中者，用以分隔同向車道或作為行車
      安全距離辨識線；設於路口者，用以引導車輛行進，該車
      道已標示「禁行機車」，自無由機器腳踏車通行之理，是
      受處分人前揭所辯，尚不足採，本件事證明確，受處分人
      之違規行為堪以認定。
五、綜上所述，受處分人確有駕駛機車不依標線在規定車道行駛
    之違規行為，惟已於舉發通知單所載應到案期限內提出陳述
    ，從而原處分機關依道路交通管理處罰條例第45條第13款、
    第63條第1項第1款、違反道路交通管理事件統一裁罰基準表
    之規定，裁處受處分人罰鍰600元並記違規點數1點，核無違
    誤，本件受處分人之異議為無理由，應予駁回其異議。
據上論斷，應依道路交通案件處理辦法第19條，裁定如主文。
中    華    民    國    97    年    9     月    23    日
                              交通法庭法  官  沈君玲
以上正本證明與原本無異
如不服本裁定應於送達後5日內向本院提出抗告狀
                                書記官  劉麗英
中    華    民    國    97    年    9     月    23    日


司法院資訊處製作；財團法人民間司法改革基金會備份。
